【裁判字號】    92,訴,343
【裁判日期】    921124
【裁判案由】    毒品危害防制條例
【裁判全文】
臺灣基隆地方法院刑事判決                          九十二年度訴字第三四三號
    公  訴  人  臺灣基隆地方法院檢察署檢察官
    被      告  甲○○
右列被告因違反毒品危害防制條例案件，經檢察官提起公訴（九十二年度毒偵字第四
九二號）及移
法官獨任進行簡式審判程序，判決如左：
    主  文
甲○○連續施用第一級毒品，累犯，處有期徒刑拾月，扣案之注射針筒壹支、膠皮管
壹條均沒收；又連續施用第二級毒品，累犯，處有期徒刑陸月。應執行有期徒刑壹年
貳月，扣案之注射針筒壹支、膠皮管壹條均沒收。
    事  實
一、甲○○於民國八十七年間因違犯麻醉藥品管理條例案件，經本院判處有期徒刑五
    月確定，於八十七年五月二十五日易科罰金執行完畢；復因施用第二級毒品安非
    他命案件，經強制戒治交付保護管束期滿，由臺灣基隆地方法院檢察署檢察官於
    八十八年十二月十七日，以八十八年度戒毒偵字第二一號不起訴處分確定後；再
    因施用第一、二級毒品案件，經送強制戒治，並由臺灣基隆地方法院檢察署檢察
    官提起公訴，嗣經臺灣高等法院於九十年三月十六日以九十年度上訴字第四四六
    九號分別判處有期徒刑八月、五月，合併定應執行有期徒刑十月，於九十年四月
    二十七日確定，甫於九十一年八月二十日縮短刑期執畢出監。詎其猶不知悔改，
    復基於概括犯意，自九十二年年初（農曆年前）某日起至同年十月二十七日某時
    止（起訴書誤載為自九十二年五月十五日起至同年五月二十二日採尿前之一日內
    某時止），連續在基隆市七堵區百福社區百福宮廁所及其他公共場所之公廁內等
    處，平均一日一次以注射之方式，施用第一級毒品海洛因多次；復另行基於概括
    之犯意，自九十二年年初某日起至同年十月二十六日某時止（起訴書誤繕為九十
    二年五月二十二日採尿前之四日內），在台北縣汐止友人家中，偶爾以吸食器施
    用第二級毒品安非他命多次。嗣分別為警於九十二年五月二十二日，在基隆市○
    ○區○○街一五四巷九號處查獲，並扣得其所有供施用毒品海洛因之器具注射針
    筒一支、膠皮管一條；復於九十二年七月十二日，經警依毒品危害防制條例第二
    十五條規定強制通知其至警局採尿，經送驗結果均呈嗎啡陽性及安非他命陽性反
    應而查獲。
二、案經基隆市警察局第三分局報告臺灣基隆地方法院檢察署檢察官偵查起訴及移送
    併辦。
    理  由
一、右揭事實，業據被告甲○○於本院審理時坦承不諱，並有其所有供施用毒品之注
    射針筒一支、膠皮管一支扣案為證，且被告分別經警於九十二年五月二十二日、
    同年七月十二日均採集尿液檢體，分別送往基隆市衛生局、台灣檢驗科技股份有
    限公司、基隆市衛生局檢驗結果，均呈嗎啡陽性、安非他命陽性反應，有基隆市
    衛生局檢驗成績書、台灣檢驗科技股份有限公司濫用藥物尿液檢驗報告各一份附
    卷可稽，其自白與事實相符，可以採信。再查被告因施用毒品案件，經裁定送強
    制戒治，其因強制戒治交付保護管束期滿，由臺灣基隆地方法院檢察署檢察官以
    八十八年度戒毒偵字第二一號不起訴處分確定；再因施用第一、二級毒品案件，
    經送強制戒治，並由臺灣基隆地方法院檢察署檢察官提起公訴，嗣經臺灣高等法
    院於以九十年度上訴字第四四六九號判處應執行有期徒刑十月確定，有起訴書、
    判決書、臺灣基隆地方法院檢察署刑案資料查註紀錄表、臺灣高等法院被告全國
    前案紀錄表附卷足憑。本件事證明確，被告犯行堪以認定，應依法論科。
二、按海洛因、安非他命係毒品危害防制條例第二條第一項第一、二款所定之第一、
    二級毒品，被告予以施用，核其所為，係犯毒品危害防制條例第十條第一項、第
    二項之施用第一級、第二級毒品罪。其持有第一、二級毒品海洛因、安非他命係
    供施用，其持有第一、二級毒品之低度行為分別為施用第一、二級毒品之高度行
    為所吸收，均不另論罪。其先後多次施用第一、二級毒品之犯行，時間緊接，犯
    罪構成要件相同，均係基於概括犯意為之，為連續犯，各應論以一施用第一級毒
    品罪、一施用第二級毒品罪，並均加重其刑。被告所犯上開二罪，犯意各別，行
    為不同，應分論併罰。查被告有事實欄所載刑之執行完畢情形，有卷附台灣高等
    法院被告全國前案紀錄表可按，其受有期徒刑之執行完畢，五年以內再犯本件有
    期徒刑以上之罪，為累犯，依刑法第四十七條規定遞加重其刑。起訴書就被告於
    九十二年五月十五日起至同年五月二十二日採尿前之一日內某時止之外其餘施用
    第一級毒品海洛因部分，及九十二年五月二十二採尿前之四日內施用第二級毒品
    安非他命之外其餘施用第二級毒品安非他命部分之事實均漏未記載，然此部分與
    起訴部分，有連續犯裁判上一罪之關係，為起訴之效力所及，本院應併予審究，
    併此敘明。爰審酌被告之品行，犯罪之動機、目的、手段、所生之危害、前因施
    用毒品，分別經台灣高等法院判處有期徒刑八月、五月，合併應執行有期徒刑十
    月確定，其於本院審理時坦承犯行，犯罪後之態度良好等一切情狀，量處如主文
    所示之刑，以示懲儆。
三、扣案之注射針筒一支、膠皮管一條，為被告所有供施用第一級毒品所用之物，應
    依刑法第三十八條第一項第二款規定沒收。
據上論斷，應依刑事訴訟法第二百九十九條第一項前段、第二百七十三條之一第一項
、第二百八十四條之一，毒品危害防制條例第十條第一項、第二項、第二十三條第二
項後段，刑法第十一條前段、第五十六條、第四十七條、第五十一條第五款、第三十
八條第一項第二款，判決如主文。
本案經檢察官張介欽庭執行職務。
中      華      民      國    九十二    年    十一      月    二十四    日
                                    臺灣基隆地方法院刑事第三庭
                                          法  官    何  怡  穎
右正本證明與原本無異。
對於本件判決如有不服，應於收受送達後十日內，向本院提出上訴書狀，上訴於臺灣
高等法院，並按他造當事人之人數附具繕本。
                                          書記官    李  繼  業
中      華      民      國    九十二    年    十一      月    二十七    日
附錄論罪法條
毒品危害防制條例第十條：
施用第一級毒品者，處六月以上五年以下有期徒刑。
施用第二級毒品者，處三年以下有期徒刑。


司法院資訊處製作；財團法人民間司法改革基金會備份。
